【裁判字號】    99,裁,2983
【裁判日期】    991125
【裁判案由】    停職
【裁判全文】
最  高  行  政  法  院  裁  定
                                      99年度裁字第2983號
聲  請  人  楊財欽
                          送達代收人  楊朝富
                          愛路1段38之1號3樓
上列聲請人因與相對人臺北市政府間停職事件，對於中華民國97
年3月13日本院97年度裁字第1827號裁定，聲請再審，本院裁定
如下：
    主  文
再審之聲請駁回。
再審訴訟費用由聲請人負擔。
    理  由
一、按對於確定裁定聲請再審，應依行政訴訟法第283條準用第
    277條第1項第4款之規定表明再審理由，此為必須具備之程
    式。所謂表明再審理由，必須指明確定裁定有如何合於再審
    事由之具體情事，始為相當。倘僅泛言有何條款之再審事由
    ，而無具體情事者，尚難謂已合法表明再審理由。如未表明
    再審理由，法院無庸命其補正。
二、本件聲請人主張本院97年度裁字第1827號確定裁定有行政訴
    訟法第273條第1項第1款、第11款、第12款所定事由，對之
    聲請再審。其聲請意旨略以：(一)、原處分將聲請人停職，係
    依據公務員懲戒法第4條第2項，是原處分是否合法，自應審
    查是否符合法定要件、裁量有無違法及有無遵守法定程序。
    相對人於原審主張本件作成行政處分前未予聲請人陳述意見
    機會，係因公務員人事行為不適用行政程序法之程序規定，
    惟行政程序法第3條第3項第7款關於對公務員所為之人事行
    政行為不適用行政程序法之程序規定，係限於不構成得提起
    行政爭訟之行政處分之人事行政行為，停職處分為行政處分
    ，無該規定之適用，相對人上開主張，已屬對法律有所誤解
    。(二)、行政爭訟事件並不受刑事判決認定事實之拘束，自不
    受檢察官起訴事實之拘束。相對人對聲請人作成停職之處分
    ，其所憑唯一證據即為臺灣臺北地方法院檢察署檢察官起訴
    書，相對人對於聲請人是否確有收受賄賂而為違背職務之行
    為，並未另為調查，聲請人於原審法院已否認有起訴書所載
    之犯罪事實。然原審法院並未依職權調查，顯有應調查之證
    據而未調查，原審判決有判決不適用法規之違背法令。(三)、
    相對人以聲請人違失情節重大，依公務員懲戒法第2條規定
    移付懲戒，並依同法第4條第2項規定繼續停職。足見95年7
    月11日相對人係依公務員懲戒法第4條第2項規定將聲請人停
    職作成原處分，其作成即應遵守行政程序法第102條規定，
    應給予陳述意見機會。故原審判決有適用行政程序法第102
    條不當之違背法令。(四)、除訴外人黃駿秀，另有刑事同案被
    告莊金清及許裕茂分別經本院與臺北高等行政法院審理後，
    本院98年度判字第1350號判決及臺北高等行政法院96年度訴
    字第500號判決撤銷停職處分在案，迄今仍在臺北市政府任
    職中。顯見相對人未經調查與未予聲請人申訴之機會即通案
    性以公務員遭刑事起訴之惟一理由，立予停職之處分，顯有
    違法云云。惟核其聲請狀內表明之再審理由，無非說明其對
    於原處分及原審判決不服之理由。而對於本院上開確定裁定
    認以：聲請人對於原審判決上訴，雖以該判決違背法令為由
    ，然經本院核其上訴理由狀所載內容，係就原審取捨證據、
    認定事實之職權行使，指摘其為不當，並就原審已論斷者，
    泛言未論斷，或就原審所為論斷，泛言其論斷矛盾，而非具
    體表明合於不適用法規、適用法規不當、或行政訴訟法第24
    3條第2項所列各款之情形，難認對該判決之如何違背法令已
    有具體之指摘，應認其上訴為不合法，爰裁定駁回其上訴等
    情，究有如何合於行政訴訟法第273條第1項第1款、第11款
    、第12款規定之具體情事，則未據明，依上開規定及說明
    ，其聲請再審自非合法。至於聲請人不服臺北高等行政法院
    96年度訴字第893號判決提起再審部分，專屬原高等行政法
    院管轄，本院另以裁定移送臺北高等行政法院，附此明。
三、據上論結，本件聲請為不合法。依行政訴訟法第283條、第
    278條第1項、第104條、民事訴訟法第95條、第78條，裁定
    如主文。
中    華    民    國    99    年    11    月    25    日
                    最高行政法院第六庭
                        審判長法官  吳  明  鴻
                              法官  鄭  小  康
                              法官  林  茂  權
                              法官  黃  秋  鴻
                              法官  陳  國  成

以  上  正  本  證  明  與  原  本  無  異
中    華    民    國    99    年    11    月    26    日
                              書記官  王  福  瀛

司法院資訊處製作；財團法人民間司法改革基金會備份。
